【裁判字號】    98,易,894
【裁判日期】    980511
【裁判案由】    毒品危害防制條例
【裁判全文】
臺灣臺北地方法院刑事判決               98年度易字第894號
公  訴  人  臺灣臺北地方法院檢察署檢察官
被      告  乙○○
上列被告因毒品危害防制條例案件，經檢察官聲請簡易判決處刑
（98年度毒偵字第5457號），本院認不宜以簡易判決處刑（98年
度簡字第1262號），改分通常程序審理並判決如下：
    主  文
乙○○持有第二級毒品，處拘役肆拾日，如易科罰金，以新台幣
壹仟元折算壹日。扣案第二級毒品MDMA壹顆沒收銷燬之。
    事  實
一、乙○○明知MDMA係屬毒品危害防制條例所列管之第二級毒品
    ，不得非法持有，竟因工作壓力大，於民國97年11月16日凌
    晨12時許，前往臺北市松山區○○○路○ 段JUMP舞廳消費時
    ，自姓名、年籍均不詳之人手中取得淺綠色圓形錠劑MDMA1
    顆（淨重：0.29公克），嗣為警於同日凌晨12時45分許，在
    臺北市松山區○○○路○ 段與塔悠路口攔檢查獲，並扣得該
    第二級毒品MDMA1 顆，始查知上情。
二、案經臺北市政府警察局松山分局移送臺灣臺北地方法院檢察
    署檢察官偵查後聲請簡易判決處刑。
    理  由
一、經本院訊問後，被告乙○○雖坦承有於當日前往JUMP舞廳消
    費，並於前述時、地為警攔檢時，自其身上扣得MDMA1 顆等
    情，惟矢口否認有何公訴意旨所指之犯行，並辯稱：伊當天
    騎車到舞廳去跳舞，第一次遇到6-8 個警察臨檢，他們有搜
    身，伊也有拿東西給他們看，警察並未自其身上扣得任何物
    品，後來跳舞中間休息上樓時，又遇到警察，警察在伊口袋
    搜到MDMA，這是伊主動拿出來的，警察說這是搖頭丸，但是
    當下伊並不知道這是MDMA，這並非伊之物品，整個過程伊皆
    非常從容、坦白，不可能有施用毒品之情形，且伊並無施用
    毒品之前科，即無施用之必要，故不可能持有，不知是否有
    人在舞廳中故意將毒品放入伊之口袋，而栽贓嫁禍云云。
二、經查：
  (一)被告於97年11月16日凌晨12時45分許，在臺北市松山區○○
    ○路○ 段與塔悠路口為警攔檢查獲，並自其身上扣得第二級
    毒品MDMA1 顆等情，業據證人即查獲員警甲○○於本院審理
    時證述屬實，並有扣案疑似MDMA1 顆在卷可證；而經警將該
    扣案疑似MDMA1 顆送驗結果，確實含有第二級毒品MDMA成分
    ，此有交通部民用航空局航空醫務中心97年11月27日出具之
    毒品鑑定書在卷可佐；又被告為警查獲後所採集之尿液，經
    送檢驗結果，安非他命類、鴉片類、大麻代謝物、MDMA確實
    均呈陰性之反應，亦有臺灣尖端先進生技醫藥股份有限公司
    97年11月27日所出具之濫用藥物檢驗報告在卷可證。綜此，
    顯見被告並無施用第二級毒品MDMA之犯行，承辦員警在上述
    地址查獲被告時，自其身上扣得MDMA1 顆。
  (二)被告雖辯稱扣案MDMA並非伊之物品，伊在整個過程皆非常從
    容、坦白，且無施用毒品之前科，即不可能持有，不知是否
    有人在舞廳中故意將毒品放入伊之口袋，而栽贓嫁禍云云。
    惟查，被告於本院審理時供承係自己一人前往該舞廳，在舞
    廳內跳舞10餘分鐘過程中，並無認識新朋友等語（本院卷第
    13、14頁），則被告在該舞廳既無結怨或認識之人，怎可能
    會有人將1 顆市價行情約新台幣400-500 元之MDMA放入被告
    之褲子口袋內。又證人甲○○業於本院審理時結證稱自己並
    非該第一批6-8 位臨檢被告之員警中之一員，並證稱：「（
    問：當天整個對搖頭店執勤的人員有多少？）因為該搖頭店
    是臺北市滿著名之搖頭店是ＪＵＭＰ舞廳，我們松山分局當
    地員警松山所、中崙派出所、保安大隊、警備隊都會到那邊
    去，各自作自己的事情。」等語（本院卷第11、12頁），並
    為被告所不爭執，則證人甲○○既非前後同一批臨檢被告之
    人，且二批攔查被告之員警並非同一單位之人，證人甲○○
    亦無基於績效考量而將MDMA栽贓嫁禍於被告之可能。另由當
    日被告所穿著之短褲觀之（偵卷第26頁），該短褲側邊口袋
    並非巨大，則如有他人未經其許可而將該MDMA放入被告之褲
    子口袋內，亦應為被告所得知悉。況被告供承係因工作壓力
    大，才前往該舞廳跳舞，自己曾在學校教育上看過MDMA、安
    非他命之圖片等語，顯見被告係為舒展身心，才在一時失慮
    下於該舞廳內接受他人所交付之MDMA，且對於所持有者係第
    二級毒品MDMA知之甚詳，尚不能因被告無施用毒品之前科，
    即謂被告不知悉所持有者係第二級毒品MDMA。至證人甲○○
    雖證稱被告為警查獲時，對於從自己身上取出MDMA之事感覺
    非常訝異等情，惟被告當時出現訝異表情原因可能多端，亦
    不能據此而為有利於被告之認定。是被告上述所辯，不足以
    採信。
  (三)綜上所述，由證人甲○○之證稱、被告之供稱、扣案第二級
    毒品MDMA、濫用藥物檢驗報告、毒品鑑定書等證據，足證被
    告確有持有第二級毒品MDMA之犯行，被告所辯無非係卸責之
    詞，不足採信。是本件事證明確，被告犯行堪以認定，應予
    依法論科。
三、核被告所為，係犯毒品危害防制條例第11條第2 項之持有第
    二級毒品MDMA之罪。爰審酌：(一)智識程度：被告係專科畢業
    之學歷，以在金融機構任職為業；(二)素行與生活狀況：被告
    並無前科犯行，生活狀況及品行尚稱良好；(三)犯罪動機、目
    的與手段：被告係因工作壓力大，為舒展身心，才在一時失
    慮下接受他人所交付之MDMA；(四)所生危害：被告持有毒品數
    量僅有1 顆，且尚未施用，尚不至造成重大危害；(五)犯後態
    度：被告於警詢、偵訊及本院審理時尚能坦承部分犯行等一
    切情狀，量處如主文所示之刑，並諭知易科罰金之折算標準
    。扣案內含第二級毒品MDMA成分之藥錠1 顆（淨重：0.29公
    克），係查獲之毒品，爰依毒品危害防制條例第18條第1 項
    前段之規定，宣告沒收銷燬之。
據上論斷，應依刑事訴訟法第284 條之1 、第299 條第1 項前段
，毒品危害防制條例第11條第2 項、第18條第1 項，刑法第11條
、第41條第1 項前段，判決如主文。
本案經檢察官黃兆揚到庭執行職務。
中    華    民    國    98    年    5     月    11    日
                        刑事第六庭    法  官  林孟皇
本正本證明與原本無異。
如不服本判決應於收受送達後10日內向本院提出上訴書狀，並應
敘述具體理由；其未敘述上訴理由者，應於上訴期間屆滿後20日
內向本院補提理由書（均須按他造當事人之人數附繕）「切勿逕
送上級法院」。
                                      書記官  楊雅鈞
中    華    民    國    98    年    5     月    11    日
附錄本案論罪科刑法條全文：
毒品危害防制條例第11條
持有第一級毒品者，處三年以下有期徒刑、拘役或新臺幣五萬元
以下罰金。
持有第二級毒品者，處二年以下有期徒刑、拘役或新臺幣三萬元
以下罰金。
持有專供製造或施用第一、二級毒品之器具者，處一年以下有期
徒刑、拘役或新臺幣一萬元以下罰金。
持有毒品達一定數量者，加重其刑至二分之一，其標準由行政院
定之。


司法院資訊處製作；財團法人民間司法改革基金會備份。
